# 两种版本的会计准则讲解单行本区分

提问人：qyzhcn7 时间：2017-12-20 10:06:38
近日在网上书店选购会计准则讲解的单行本。有两个版本样式十分接近，同为蓝底白字，并且标有CAS，一个是财政部会计司编（经济科学出版社），一个是企业会计准则编审委员会编（立信会计出版社）。请问有了解两者差别的吗？企业会计准则编审委员会是什么组织，是官方的吗？ 本人买过企业会计准则编审委员会编写的应用指南，一直以为是官方出的汇编本。。。近日才发现其实财政部会计司出的单行本。

回答人：chenyiwei
你说的后一种情况就是一般的商业性书籍，不具有官方的权威性。前者才是官方的。请认准经济科学出版社或者中国财政经济出版社。另外，《企业会计准则讲解（ 2010 ）》是人民出版社出版的。